【裁判字號】    89,易,1507
【裁判日期】    890725
【裁判案由】    傷害
【裁判全文】
臺灣高雄地方法院刑事判決                        八十九年度易字第一五七號
    公  訴  人  臺灣高雄地方法院檢察署檢察官
    被      告  乙○○
右列被告因傷害案件，經檢察官提起公訴（八十九年度偵字第四五００號），本院判
決如左：
    主  文
乙○○傷害人之身體，累犯，處有期徒刑拾月。
扣案之水果刀壹把沒收。
    事  實
一、乙○○於民國七十年間，因搶奪搶劫軍法案件，經最高法院判處無期徒刑，褫奪
    公權終身確定，嗣經減刑為有期徒刑十五年三月，褫奪公權十年，於八十五年五
    月十三日執行完畢，仍不知悔改，復於八十九年一月十九日下午六時許，在高雄
    縣林園鄉○○路二十八巷三弄八號，因不滿其女友甲○○對之表明不與繼續往來
    ，竟憤而藉酒意持預藏之水果刀一把往甲○○左臉頰割劃，復以拳頭毆打甲○○
    頭部，致甲○○受有左臉頰深裂傷（七乘０．五乘０．五公分、三乘０．五乘０
    ．五公分）之傷害。
二、案經甲○○訴由高雄縣警察局林園分局報請台灣高雄地方法院檢察署檢察官偵查
    起訴。
    理  由
一、訊據被告固坦承有於右揭時地毆打告訴人甲○○之事實，然矢口否認有持水果刀
    割傷告訴人左臉頰一事，辯稱：伊用打打告訴人甲○○的臉，因伊有戴戒指，可
    能是戒指割到她的臉，伊也沒有用手打她頭部云云。惟查，右揭事實業據告訴人
    迭次指訴綦詳，復有建佑醫院診斷證明書一紙附卷及水果刀一把扣案可資佐證，
    被告復不能提出戒指以供本院勘驗、判斷，其空言辯解，顯係避重就輕之詞，無
    足採信，本件事證明確，被告犯行洵堪認定。
二、核被告所為，係犯刑法第二百七十七條第一項之傷害罪。查被告於七十年間，因
    搶奪搶劫軍法案件，經最高法院判處無期徒刑，褫奪公權終身確定，嗣經減刑為
    有期徒刑十五年三月，褫奪公權十年，於八十五年五月十三日執行完畢之事實，
    有台灣高等法院被告全國前案紀錄表及台灣高雄地方法院檢察署刑案資料查註紀
    錄表各一份附卷可憑，其於有期徒刑執行完畢後，五年內再犯有期徒刑以上之本
    罪，為累犯，依法加重其刑。爰審酌被告因告訴人表示不願與其繼續來往，即持
    預藏之水果刀割傷告訴人之臉頰，其用心狠毒，手段凶殘，惡性非輕，且事後供
    詞避重就輕，顯無悔意，又未與告訴人達成民事和解等一切情狀，量處如主文所
    示之刑。扣案之水果刀一把，係被告所有且為供犯罪所用之物，依刑法第三十八
    條第一項第二款之規定，宣告沒收。
據上論斷，應依刑事訴訟法第二百九十九條第一項前段，刑法第二百七十七條第一項
、第四十七條、第三十八條第一項第二款，罰金罰鍰提高標準條例第一條前段，判決
如主文。
中      華      民      國      八十九      年    七    月    二十五    日
                                  臺灣高雄地方法院刑事庭
                                      法  官    吳  宏  榮
右正本證明與原本無異。
如不服本判決，應於判決送達後十日內，向本院提出上訴狀。
                                      書記官    呂  怜  勳
中      華      民      國      八十九      年    七    月    二十六    日
附錄本案論罪科刑法條：
刑法第二百七十七條第一項
傷害人之身體或健康者，處三年以下有期徒刑，拘役或一千元以下罰金。


司法院資訊處製作；財團法人民間司法改革基金會備份。
